Inventaris van het archief van W.H. van Helsdingen [levensjaren 1888-1985], 1923-1978
Nationaal Archief, Den Haag
Collectie 329 W.H. van Helsdingen
Helsdingen, van
1923-1978
C22078
2.40 meter; 61 inventarisnummers.
Normale geschreven, getypte en gedrukte documenten, geen bijzondere handschriften.
Nationaal Archief, Den Haag
Helsdingen, W.H. van
De archivalia afkomstig van W.H. van Helsdingen (1888-1985) bevat stukken aangaande zijn burgermeesterschap van Soerabaja, het voorzittersschap van de Volksraad, zijn bezigheden betreffende Nederlands-Indië en Suriname na zijn terugkeer in Nederland, evenals zijn betrekkingen met Christelijke genootschappen, politieke bewegingen, en internationale organisaties in Europa. Het archief bevat o.a. correspondentie, teksten en redevoeringen, publicaties, documentatie, een verzameling aforismen, en autobiografische aantekeningen.
Archiefvorming
Geschiedenis van het archiefbeheer
De verwerving van het archief
Het archief is door schenking verworven.
2.21
Aanwijzingen voor de gebruiker
Openbaarheidsbeperkingen
Deels openbaar, deels beperkt openbaar (A). Beperking betreft inv.nr. 42.
Materiële beperkingen
Aanvraaginstructie
Openbare archiefstukken kunnen online worden aangevraagd en gereserveerd. U kunt dit ook via de terminals in de studiezaal van het Nationaal Archief doen. Om te kunnen reserveren dient u de volgende stappen te volgen:
U maakt een profiel aan op www.gahetna.nl, en logt vervolgens in
Via de archiefinventaris (alleen de beschrijvingen met rode nummers) selecteert u het gewenste archiefstuk door op de knop 'Reserveren' te klikken
In het volgende scherm geeft u aan op welke dag u het archiefstuk wilt inzien
Indien u zich bevindt in de studiezaal en een tafelnummer heeft ontvangen kunt u dit nummer vermelden. Als u geen tafelnummer heeft kunt u tafelnummer 777 laten staan
Vervolgens bevestigt u uw reservering door deze te versturen.
Verwant materiaal
Beschikbaarheid van kopieën
Beschrijving van de series en archiefbestanddelen
- BURGEMEESTER VAN SOERABAJA. 1932-1935., I.
  - Stukken betreffende zijn benoeming en ontslag, met brieven van J.W. Meijer Ranneft., 1932-1935.; 1
  - Stukken betreffende zijn openbaar optreden: correspondentie, invitaties, kranteartikelen e.d., 1932-1935.; 2
  - Redevoeringen en rapporten., 1932-1935.; 3
  - Kranteknipsels over Soerabaja., 1932-1935.; 4
- VOORZITTER VAN DE VOLKSRAAD. 1935-1939., II.
  - Stukken betreffende zijn benoeming en zijn ontslag en het jubileum van de Volksraad., 1935-1939.; 5
  - "Personalia", dossier houdende gegevens over personen, die Van Helsdingen heeft ontmoet of in het openbaar heeft toegesproken e.d., 1935-1939.; 6
  - Dossiers, getiteld "Tijdens het voorzitterschap van de Volksraad"., 1935-1939.; 7
  - Stukken betreffende zakelijke aangelegenheden van de Volksraad en bestuursaangelegenheden., 1935-1939.; 8
  - Stukken betreffende openbare gehoren bij feestelijkheden of gedenkdagen van leden van het Koninklijk Huis., 1935-1939.; 9
- BEMOEIENISSEN MET NEDERLANDS-INDIË NA ZIJN TERUGKEER IN NEDERLAND., III.
  Zie ook de nummers 48-55.
  - Stukken betreffende een aanzoek van L.J.M. Beel aan Van Helsdingen om minister van Koloniën te worden. Nadere correspondentie hierover in 1961., 1946.; 10
  - Stukken betreffende de voorbereiding van een rijksconferentie over Nederlands-Indië., November 1946.; 11
  - Stukken betreffende zijn bemoeienis met een verzoek van de spijtoptant Khouw., 1960.; 12
  - Kranteartikelen van Van Helsdingen, met concepten., 1940-1941.; 13
  - Boekbesprekingen, met concepten en correspondentie., 1923-1941.; 14
- PUBLICATIE VAN VERZAMELBUNDELS OVER NEDERLANDS-INDIË., IV.
  - Briefwisseling over financiële transacties met betrekking tot het honorarium., 1950-1956.; 15
  - Briefwisseling over de uitgave van "de boeken "Daar werd wat groots verricht" en "Hecht verbonden"., 1940-1947.; 16
  - Briefwisseling over een buitenlandse uitgave van "Daar werd wat groots verricht"., 1943-1944.; 17
  - Briefwisseling over de uitgave van "Balans van beleid"., 1958-1961.; 18
  - Documentatie over de situatie van Nederlands-Indië in, 1946.; 19
  - Stukken betreffende zijn lidmaatschap van de stichting Indië in de Tweede Wereldoorlog en zijn relaties met de Indische afdeling van het Rijksinstituut voor Oorlogs-documentatie., 1953-1960.; 20
  - Stukken betreffende een uitgave van "Indië onder de Japanse bezetting"., 1952-1961.; 21
- BEMOEIENISSEN MET SURINAME EN DE NEDERLANDSE ANTILLEN., V.
  - Stukken betreffende zijn benoeming tot commandeur in de Orde van de Nederlandse Leeuw., 1956.; 22
  - Documentatie inzake bijeenkomsten van de Koninkrijks-commissie met aantekeningen van Van Helsdingen over de onafhankelijkheid van Suriname., 1972-1975.; 23
  - Stukken betreffende bijdragen van Van Helsdingen aan de Encyclopaedie van de Nederlandse Antillen., 1965-1968.; 24-25
    - Concept-teksten., 24
    - Briefwisseling, met bijlagen., 25
  - Stukken betreffende een herdenkingsviering van de Eilandsraad., 26
  - Artikelen en teksten van redevoeringen over het Statuut en over de West., 1948-1974.; 27
  - Teksten van radioredes, lezingen, interviews e.d. over het Koninkrijk en de Nederlandse Antillen., 1952-1974.; 28-29
    - 1952-1959, 28
    - 1972-1974, 29
  - Stukken betreffende een bijdrage aan het symposium van de Netherland Universities Foundation for International Co-operation over de politieke ontwikkelingen binnen de Caribische Commissie., 1954.; 30
  - Dossiers inzake staatsrechtelijke adviezen aan de Nederlandse Antilliaanse regering., 1964-1965.; 31
- ZAKEN BUITEN NEDERLANDS-INDIË, SURINAME EN DE NEDERLANDSE ANTILLEN., VI.
  - Stukken betreffende een reis naar Berlijn met de International Council for Christian Leadership., 1959.; 32
  - Stukken betreffende zijn activiteiten voor de Nederlandse Hervormde Kerk., 1940-1945.; 33
  - Stukken betreffende zijn activiteiten voor de oprichting van een Nederlands Genootschap voor Internationale Zaken (voortzetting van de Vereniging voor Volkenbond en Vrede)., 1945.; 34
  - Ingekomen stukken van de Nederlandse Volksbeweging., 1945-1946.; 35
  - Stukken betreffende zijn activiteiten bij de totstandkoming van de Nederlandse Unie., 1940-1941.; 36
  - Stukken betreffende zijn stellingname binnen de Christelijk Historische Unie., 1940-1946.; 37
  - Stukken betreffende politieke lezingen en redevoeringen voor de C.H.U., 38-39
    - 1940, 38
    - 1941-1942, 39
  - Stukken betreffende zijn lidmaatschap van de politieke partij Protestantse Unie., 1946.; 40
  - Stukken betreffende zijn bestuurslidmaatschap van de stichting Vrienden van Toumiline in Nederland en de steunverlening aan een oecumenisch klooster in Marokko., 1966-1974.; 41
  - Stukken betreffende zijn optreden als gevangenisbezoeker van de Reclassering., 1956-1966.; 42
    Voor raadpleging van deze stukken is tot 2016 toestemming van de rijksarchivaris van de Tweede Afdeling vereist.
- NIET-GECLASSEERDE STUKKEN., VII.
  - Aforismen., Z.j.; 43
  - Ingekomen brieven in verband met zijn verloving, zijn huwelijk en zijn benoeming tot officier in de Orde van de Nederlandse Leeuw., 1929.; 44
  - Ingekomen brieven bij de geboorte van zijn dochter Annemiek., 1931.; 45
  - Ingekomen brieven bij zijn benoeming tot burgemeester van Soerabaja., 1932.; 46
  - Diploma's, benoemingsbesluiten, correspondentie inzake lidmaatschappen e.d., met bijlagen., 1904-1976.; 47
  - Stukken betreffende reünieën van Oud-Volksraadleden., 1958-1978.; 48
  - "Op weg naar een Nederlands-Indonesische Unie. Stemmen hier en ginds". Bronnenuitgave over de onafhankelijkheidswording van Indonesië, deel II (over de periode na Linggadjati). 1946-1949, met correspondentie., 1953.; 49
  - Documentatie en uittreksels van literatuur over staatkundige aangelegenheden in Nederland en Nederlands-Indië., 1935-1945.; 50
  - Correspondentie over recensies en ingezonden stukken naar aanleiding van publicaties over Nederlands-Indië, met documentatie., 1941-1973.; 51
  - "Tien jaar Volksraadsarbeid, 1918-1928". Doorschoten exemplaar met aantekeningen van Van Helsdingen., 52
  - Overdrukken van publicaties en ingekomen brochures., 1932-1956.; 53
  - Dossiers inzake spreekbeurten en lezingen over Nederlands-Indië, getafeld door Van Helsdingen., 1929-1947.; 54
  - Dossiers inzake gedrukte publicaties over Nederlands-Indië, getafeld door Van Helsdingen., 1940-1964.; 55
  - Aantekeningen houdende uittreksels van allerlei staatkundige -werken over Nederland en Nederlands-Indië, getafeld., Z.j.; 56; 1 band
  - Stukken over diverse publicaties en lezingen, gedeeltelijk fragmenten van voorafgaande nummers., 57
  - Diversen., 58
  - Autobiografische aantekeningen. Fotokopieën., 1978.; 59
  - "Lessen Den Helder", nota's en aantekeningen van Van Helsdingen betreffende de West gebruikt voor het geven van lessen aan - vermoedelijk - marinepersoneel, z.d. (c. 1954).; 60
  - Teksten van redevoeringen betreffende West-Indië uitgesproken door Van Helsdingen in radioprogramma's, bij de opening van tentoonstellingen etc., 1953-1956 en z.d.; 61; 1 omslag